【裁判字號】    99,易,291
【裁判日期】    990528
【裁判案由】    恐嚇
【裁判全文】
臺灣桃園地方法院刑事判決              99年度易字第291 號
公  訴  人  臺灣桃園地方法院檢察署檢察官
被      告  乙○○
上列被告因恐嚇案件，經檢察官提起公訴（98年度偵字第 28710
號），本院判決如下︰
    主  文
乙○○以加害生命、財產之事，恐嚇他人致生危害於安全，處拘
役伍拾玖日，如易科罰金，以新臺幣壹仟元折算壹日。
    事  實
一、乙○○係偉昕企業股份有限公司之司機，其於民國98年10月
    2 日晚上8 時許，送貨至桃園縣八德市○○路96號丙○○所
    經營之「宏威電器行」時，因商品運送糾紛與丙○○發生口
    角爭執，竟心生不滿，基於恐嚇之犯意，以加害生命、財產
    之事，向丙○○恫稱：「要放火燒店、要找人砸店」等語，
    使丙○○心生畏懼，致生危害於安全。
二、案經丙○○訴由桃園縣政府警察局八德分局報告臺灣桃園地
    方法院檢察署檢察官偵查起訴。
    理  由
壹、證據能力部分：
    按被告以外之人於審判外之陳述，雖不符刑事訴訟法第 159
    條之1 至第159 條之4 之規定，而經當事人於審判程序同意
    作為證據，法院審酌該言詞陳述或書面陳述作成時之情況，
    認為適當者，亦得為證據。當事人、代理人或辯護人於法院
    調查證據時，知有刑事訴訟法第159 條第1 項不得為證據之
    情形，而未於言詞辯論終結前聲明異議者，視為有前項之同
    意，刑事訴訟法第159 條之5 定有明文。查本判決所引用以
    下審判外作成之相關供述證據，公訴人、被告於本院準備程
    序、審判期日均表示無意見而不予爭執，亦未於言詞辯論終
    結前聲明異議，本院審酌上開證據資料製作時之情況，尚無
    違法取得及證明力明顯過低之瑕疵，認以之作為證據應屬適
    當，而其餘所依憑判斷之非供述證據，本院亦查無有何違反
    法定程序取得之情形，且上開各該證據均經本院於審判期日
    依法進行證據之調查、辯論，被告於訴訟上之防禦權，已受
    保障，故上開證據資料均有證據能力。
貳、實體部分：
一、訊據被告乙○○固不否認有於上揭時間、地點與告訴人丙○
    ○發生口角爭執等情，惟矢口否認有何恐嚇犯行，辯稱：伊
    沒有恐嚇丙○○云云。經查：
(一)、被告前揭恐嚇犯行，迭據證人即告訴人丙○○於警詢、偵訊
    及本院審理中證稱：被告於上揭時間、地點，因商品運送糾
    紛，與伊發生口角，即恫嚇要放火燒掉商店，要找人來砸店
    ，生意不用做了等語，致伊內心很不舒服，也很害怕等語詳
    實（見偵查卷第14至15頁、第34頁，本院卷第15頁至第15頁
    背面），以及證人甲○○即偉昕企業股份有限公司經理於警
    詢、偵訊及本院審理中同證稱：告訴人當日確來電告知被告
    在店內恐嚇要燒店，待被告返回公司，伊即質問被告是否有
    對告訴人放話要燒店，被告亦說「有」、「男子漢敢作敢當
    」，伊就帶同被告前去宏威電器行向告訴人道歉等語明確（
    見偵查卷第21頁、第35頁、本院卷第17頁），互核一致，足
    證告訴人前揭指述非虛，堪認屬實。
(二)、被告雖辯稱伊當時因情緒激動而出言謾罵，但並無恐嚇告訴
    人云云，惟被告前揭所辯除與告訴人指述大相逕庭外，亦與
    證人甲○○所述不符，已難信實。佐以被告與告訴人當時因
    貨品運送糾紛，發生口角爭執，被告並坦認已出言謾罵告訴
    人等情，顯見當時二人衝突激烈，則被告以「放火燒店、找
    人砸店」等語出言恫嚇告訴人，非無動機可循。是被告空言
    辯稱未恐嚇告訴人云云，顯係避重就輕之詞，要難採信。
(三)、綜上所述，本件事證明確，被告所辯上情，顯係事後卸責之
    詞，不足採信。其犯行堪以認定，應予依法論科。
二、核被告恐嚇告訴人之行為，係犯刑法第305 條之恐嚇危害安
    全罪。爰審酌被告僅因商品運送糾紛，即出言恐嚇告訴人，
    致其心生畏懼而危害於安全，且犯後猶飾詞卸責，未見悔悟
    ，兼衡其素行、生活狀況、智識程度等一切情狀，量處如主
    文所示之刑，並諭知易科罰金之折算標準。
據上論斷，應依刑事訴訟法第299 條第1 項前段，刑法第305 條
、第41條第1 項前段，刑法施行法第1 條之1 第1 項、第2 項前
段，判決如主文。
本案經檢察官周芝君到庭執行職務。
中    華    民    國    99    年    5     月    28    日
                  刑事第五庭  法  官  劉淑玲
以上正本證明與原本無異。
如不服本判決應於收受判決後10日內向本院提出上訴書狀，並應
敘述具體理由。其未敘述上訴理由者，應於上訴期間屆滿後20日
內向本院補提理由書( 均須按他造當事人之人數附繕本) 「切勿
逕送上級法院」。
                              書記官  許婉茹
中    華    民    國    99    年    5     月    28    日
附錄本件論罪科刑法條：
中華民國刑法第305 條：
以加害生命、身體、自由、名譽、財產之事，恐嚇他人致生危害
於安全者，處2 年以下有期徒刑、拘役或3 百元以下罰金。

司法院資訊處製作；財團法人民間司法改革基金會備份。
